# BT项目的使用单位入账问题

提问人：jakki 时间：2011-07-10 22:42:23
某交通公司与当地政府和当地某建筑商签订了BT项目，由建筑商为其建造汽车候车大楼一幢。由于是Bt项目，资金是由建筑商支付的。候车大楼竣工交付交通公司使用，交通公司需要确认资产吗？在会计报表附注中，需要作为重要事项披露吗？

回答人：chenyiwei
BT回购价款是由当地政府还是该交通公司支付给建筑商？如果由当地政府支付，无需交通公司归还的，可视同以非货币形式取得政府补助处理，政府支付给建造商的回购价款可以认为接近于公允价值；如果由交通公司支付的，则按应付金额的现值作为固定资产原值入账，同时确认应付款项。

回答人：chenyiwei
回复 jakki 的帖子
可以这样理解。
在BT项目尚未完工的年度，该公司的财务报告附注中需要披露该事项。

提问人：─═━波 л 时间：2015-05-22 05:27:07
建设期间的附注披露是做为什么披露呢？既非重大承诺，也非重大资产购置

回答人：chenyiwei
作为“其他重大事项”披露（与政府之间达成的涉及政府补助的重大交易安排）。